【裁判字號】    92,訴緝,60
【裁判日期】    921014
【裁判案由】    懲治盜匪條例等
【裁判全文】
臺灣板橋地方法院刑事判決                          九十二年度訴緝字第六號
    公  訴  人  臺灣板橋地方法院檢察署檢察官
    被      告  辛○○
    指定辯護人  甲○公設辯護人
右列被告因盜匪等案件，經檢察官提起公訴（九十年度偵字第一九八九號、九五三三
號），暨移送併辦（九十年度偵字第六一四七號），甲○判決如左：
    主  文
辛○○意圖為自己不法之所有，結夥三人以上攜帶兇器，以強暴至使不能抗拒，而使
他人交付財物，處有期徒刑柒年拾月，西瓜刀貳把沒收；又連續變造國民身分證，足
以生損害於公眾及他人，處有期徒刑柒月，扣案變造之丙○○國民身分證影本貳紙、
變造之己○○、庚○○國民身分證上辛○○之照片各壹張、變造之己○○國民身分證
彩色影印本壹紙及護貝機貳台、電腦螢幕壹台、電腦主機壹台、掃瞄機壹台均沒收；
又共同竊盜，處有期徒刑柒月；又共同私行拘禁，處有期徒刑壹年；又以強暴使人行
無義務之事，處有期徒刑捌月；又偽造署押，足以生損害於公眾及他人，處有期徒刑
柒月，偽造如附表所示「柯柏合」署押共計壹佰零玖枚均沒收。應執行有期徒刑壹拾
壹年，西瓜刀貳把沒收、扣案變造之丙○○國民身分證影本貳紙、變造之己○○、庚○○國民身分證上辛○○之照片各壹張、變造之己○○國民身分證彩色影印本壹紙、
護貝機貳台、電腦螢幕壹台、電腦主機壹台、掃瞄機壹台及偽造如附表所示「柯柏合
」署押共計壹佰零玖枚均沒收。
    事  實
一、辛○○前於民國九十年間，因轉讓、施用第二級毒品罪，經臺灣高等法院分別判
    處有期徒刑六月、四月，如易科罰金均以三百元折算一日確定；又於九十一年間
    ，因贓物案件，經甲○判處有期徒刑四月，如易科罰金以三百元折算一日確定。
    上開三罪經定應執行刑為有期徒刑一年，於九十一年十月八日縮刑期滿執行完畢
    。再於九十二年間因違反毒品危害防制條例案件，經甲○判處有期徒刑十月確定
    （於本案均不構成累犯）。
二、辛○○與另三名不詳真實姓名年籍之成年男子（其中一名綽號「阿輝」），共同
    意圖為自己不法之所有，並基於強盜之犯意聯絡與行為分擔，於八十九年十二月
    十日凌晨五時四十五分許，在臺北縣新莊市○○路二二八號前，見丙○○自其所
    駕駛之Ｍ七─五五三九號自小客車下車欲返回住處時，即尾隨在後，推由辛○○
    、「阿輝」手持西瓜刀架住丙○○之脖子，共同以強暴至使丙○○不能抗拒，而
    強行取走丙○○身上之皮包（內有上開自小客車行車執照正本、駕照影本、國民
    身分證影本、信用卡各一張、新臺幣【下同】四千多元等物）及汽車鑰匙後，並
    開走丙○○所有之上開自小客車。得手後，辛○○另基於變造他人國民身分證之
    概括犯意，於八十九年十二月間某日，在其弟魏明宏位於臺北縣中和市○○路二
    五號二樓租住處，以將自其所有畢業紀念冊上影印而得之照片黏貼於丙○○身
    分證影本，並變造核發日期欄及母親欄姓名之記載，再加以影印之方式，變造丙○○之國民身分證一紙，足以生損害於丙○○及戶籍機關管理國民身分證之正確
    性。
三、又辛○○與另名不詳真實姓名年籍之成年男子，另基於共同意圖為不法所有之犯
    意聯絡，於八十九年十二月十四日下午十時許，在臺北縣中和市○○路一四二號
    旁，推由該另名男子下手行竊，辛○○在旁把風之方式，竊取乙○○所有之車牌
    號碼ＣＴ─九八五五號自小客車（車內並有該自小客車行車執照一張），得手後
    ，使用數日後即將之棄置在臺北縣三重市○○○路十七號旁。
四、又辛○○復另行起意，於九十年一月九日凌晨一時許，丁○○因前委由辛○○之
    弟魏明宏代理申辦行動電話門號發生糾紛，前往臺北縣中和市○○路二五號二
    樓魏明宏之租住處，欲與魏明宏理論，適辛○○、庚○○、一姓名年籍不詳綽號
    「阿輝」之成年男子及另一姓名年籍不詳之成年女子亦在該址，均認魏明宏已為
    丁○○清償地下錢莊之借款，丁○○竟至租住處尋釁，態度囂張，竟共同基於傷
    害人之身體、私行拘禁之犯意聯絡及行為分擔，先由魏明宏出拳毆打丁○○後，
    再由辛○○、庚○○以徒手或持不明器物毆打丁○○，因而致丁○○受有頭部、
    臉部、頸部、左臂多處挫傷（因卷內資料僅有丁○○受傷之相片三幀，並未見丁○○至醫療院所診療之診斷證明書，故無從確定其所受詳細傷勢，只能依據受傷
    相片大略判斷），其五人並以上開強暴方法共同拘禁丁○○於上開處所，限制其
    行動自由長達約四、五個小時，其間辛○○復另起行意，以強暴之方法丁○○簽
    發面額三十萬元之本票一紙，並命丁○○交出其國民身分證，使丁○○行此無義
    務之事，辛○○並承同前變造身分證之犯意，在該處所將丁○○之身分證上換貼
    上自己之照片予以變造。直至同日清晨五、六時許，魏明宏、辛○○、庚○○、
    「阿輝」及另一不詳之成年女子分別騎乘機車數輛，其中由庚○○騎乘機車後載
    丁○○，欲將丁○○載往臺北縣樹林市境內之不詳處所續行拘禁，惟庚○○騎至
    臺北縣樹林市境內之不詳處所，解除對丁○○之拘束，任由丁○○離去。
五、又丁○○在得以自由離去後隨即報警，於九十年一月十日凌晨一時許，在臺北縣
    中和市○○路二五號後山處，經臺北縣政府警察局中和分局循線逮捕辛○○，
    詎其竟隱瞞其真實，基於同一偽造署押之犯意，冒用柯柏合（另經檢察官為不起
    訴處分）之名義應訊，並接續在如附表所示之各該筆錄及資料上偽造「柯柏合」
    之署押（詳如附表所示），足以生損害於柯柏合及該賭博案件之偵查程序之正確
    性。嗣因臺灣板橋地方法院檢察署檢察官傳訊真正之柯柏合到案後，始查知上情
    。
六、再辛○○承同前變造國民身分證之犯意，於九十年二月二十八日，在臺北縣樹林
    市○○街二一巷十四號六樓租住處，將其與江建隆共同搶奪而得之己○○國民身
    分證一紙（江建隆所涉搶奪罪業經甲○判處有期徒刑九月確定，辛○○涉犯搶奪
    罪嫌部分未據檢察官起訴），以將其本人之照片黏貼於己○○之國民身分證上，
    並變造身分證字號、核發日期、出生年月日之方式，變造己○○之國民身分證一
    紙，嗣再將上開經變造之國民身分證，取下其本人照片以彩色影印之方式，再連
    續影印變造己○○之國民身分證一紙，足以生損害於己○○及戶籍機關管理國民
    身分證之正確性。
七、再辛○○承同前變造國民身分證之犯意，與庚○○基於共同犯意之聯絡，於九十
    年三月中旬，在臺北縣樹林市○○街二一巷十四號六樓租住處，由庚○○提供其
    所有之國民身分證、辛○○提供照片，由辛○○將庚○○國民身分證上之照片換
    貼為其本人之照片，並變造國民身分證字號之方式，變造庚○○之國民身分證一
    紙，足以生損害於戶籍機關管理國民身分證之正確性。
八、嗣先於九十年一月十日凌晨一時許，在臺北縣中和市○○路二五號後山處，為
    警查獲，並在其臺北縣中和市○○路二五號二樓之租住處，扣得事實欄第二項
    丙○○所有之Ｍ七－五五三七號自小客車行車執照一紙、駕照影本二紙、信用卡
    一張及汽車鑰匙一把，事實欄第三項乙○○所有之ＣＴ－九八五五號自小客車行
    車執照一紙，事實欄第四項丁○○所有之ＮＯＫＩＡ三三一型手機一支、丁○○所簽發面額三十萬元之本票一紙、經變造之丁○○國民身分證正本一紙等物及
    其所有用以變造身分證之護貝機一台，另並於該處附近之慈慧診所前扣得丁○○
    所有遺留在該處之車號ＵＹＢ─五三五號機車一輛。再於九十年三月二十日下午
    三時三十分許，在臺北縣樹林市○○街二一巷十四號六樓，為警查獲，並扣得事
    實欄第二項之經變造之丙○○國民身分證影本一紙、事實欄第六項經變造之己○○國民身分證正本一紙及彩色影印本一紙、事實欄第七項之經變造之庚○○國民
    身分證一紙，及其所有用以變造身分證所用之護貝機一台、電腦螢幕一台、電腦
    主機一台、掃瞄機一台；另尚扣得軍人身分證十張、識別證三張、空白退伍令一
    張，及吳一鶴所有之信用卡二張、宇醛貿易有限公司健保卡五張、宇平貿易有限
    公司健保卡三十五張、宇塑貿易有限公司健保卡三十七張、王婉茹、洪慧雯、張
    育玲之身分證、沈萬春之身分證影印本、林正德、吳治明、陳祥貴、林銘訓、楊
    蕙珍、林佳建、林註、高忠勝、田美月之健保卡各一張（該部分所涉收受贓物罪
    ，業經甲○判處有期徒刑四月，如易科罰金以銀元三百元折算一日確定，其餘所
    涉侵占失物犯）；及吳淵泉包商出入證、戊○○所有之富邦產物保險卡各一張及
    印章三十六枚。
九、案經臺北縣政府警察局中和分局報告臺灣板橋地方法院檢察署檢察官偵查起訴，
    暨移送併辦。
    理  由
一、訊據被告辛○○固坦承在事實欄第二項所示時地變造丙○○之身分證影本，在事
    實欄第四項所示之時地有出拳毆打丁○○，強迫其簽發本票，並變造丁○○之身
    分證，而在為警查獲後，在事實欄第五項之時地冒用柯柏合之名義應訊，並在如
    附表所示之筆錄及資料偽造「柯柏合」之署押，另並有事實欄第六項、第七項之
    變造己○○、庚○○國民身分證等情，惟矢口否認有如事實欄所示之強盜、竊盜
    、妨害自由等犯行，辯稱：伊並沒有強盜丙○○，伊在警訊時被刑求才會承認，
    且在伊承認後被害人才指認伊，被害人可能認錯了；且伊並沒有竊取乙○○之自
    小客車，行照伊是從庚○○那裡拿到的，伊在警詢及偵查中是為了要交保才會承
    認；又伊並沒有搶丁○○之手機、機車，是其自己未拿走的，身分證也是其自己
    拿出來交給伊云云。然查：
  (一)就事實欄第一項之犯罪事實，業據被害人丙○○在警詢時及偵審中指述綦詳，並
    指認被告即為該名持西瓜刀架在其脖子上之歹徒，其在警詢時即指稱：於八十九
    年十二月十日上午五時四十五分許，在新莊市○○路二二八號前，伊被搶走皮包
    及自小客車一輛，當時他們四個人都戴口罩，共同駕駛一部自小客車跟蹤伊，等
    伊下車走到家門口時，他們即叫住伊，二名各手持西瓜刀架在伊身上搶走皮包，
    同時再開走伊自小客車，皮包內約有四千多元，伊可以確定辛○○是歹徒之一等
    語，再參以被告在警詢時雖供承同案被告庚○○亦有參與本案，惟被害人丙○○
    對於不能確定之歹徒樣貌即未加以指認，顯見其指認之謹慎度，且其與被告素不
    相識，並無仇怨，實無故為誣陷被告之理，再參以自案發時迄被告被查獲之日僅
    近一個月，被害人之記憶自尚屬鮮明，是其指認應屬無訛。又經甲○訊之被害人
    丙○○關於在警局時指認過程，並命其再為指認，其在甲○審理時證稱：案發當
    日係清晨，天色已有點亮，且旁邊尚有燈光，強盜伊之歹徒雖然有戴口罩，但由
    被告之身材及臉部之上半部，伊可以確定被告有參與搶伊之東西，被告就是拿著
    西瓜刀架在伊脖子上的人，並不是警察叫伊指認被告即為強盜伊之歹徒，伊一到
    警局就開始作筆錄，伊之筆錄是連續製作並未中斷，當時被告就在旁邊，警察並
    沒有打被告也沒有把被告帶到其他地方等語，益足證被害人丙○○指述之真實性
    。此外，復有在被告租住處所起獲之丙○○所有之Ｍ七－五五三七號自小客車行
    車執照一紙、駕照影本二紙、信用卡一張及汽車鑰匙一把足資佐證及贓物認領保
    管單附卷可稽，是被告前開辯解，顯係卸責之詞，委不足採，其前開強盜犯行堪
    以認定。
  (二)就事實欄第三項之犯罪事實，業據被告（冒柯柏合之名）在警詢時及偵查中坦承
    不諱，核與被害人乙○○指述情節相符，並有在被告前開住處所起獲之被害人乙○○置於其所有之ＣＴ─九八五五號自小客車行車執照一紙可資佐證，被告嗣在
    甲○審理時雖翻異前詞，改稱係為交保才會承認云云，惟按諸經驗法則，案發時
    之供述較少權衡利害得失或受他人干預，比之事後翻異之詞，自較可信，且參諸
    被告在警詢時及偵查中對於在其住處所扣得之其他多份證件，均未坦承係其所竊
    盜，僅單單坦承本件竊盜犯行，益足證其該部分之供述為實在，是被告所辯，顯
    係事後避就之詞，無可採信，其前開竊盜犯行堪以認定。
  (三)就事實欄第四項之犯罪事實，業據被害人丁○○於警詢時及偵查中指訴綦詳，其
    指稱：伊是向魏明宏申請辦理大哥大，發現其中一個號碼被盜打，於九十年一月
    九日凌晨一時許，伊到中和市○○路二五０號找他問清楚，當時屋內共有四男一
    女，伊確定被告、庚○○、魏明宏是其中三人，結果遭他們用木棒毆打臉部、頭
    部及全身多處，並控制伊行動，還強迫要伊簽下面額三十萬元之本票，否則還要
    打伊等語，並有丁○○受傷相片三幀附卷可稽（同前揭卷第三十六頁），核與被
    告在甲○審理時之供述並無扞格之處，並經共同被告庚○○、魏明宏供述在卷，
    且觀諸被害人丁○○既遭渠等毆打成傷，直至四、五個小時即當日天亮後始因渠
    等要更換地方，始由庚○○予以解除拘禁，顯見被害人丁○○係處於極度驚恐之
    狀況下，是被告辯稱：是丁○○自行拿出其身分證要伊變造後去分期購買電腦云
    云，要與常理有違，不足採信。此外，復有在被告前開租住處所起獲之丁○○所
    簽發面額三十萬元之本票一紙、經變造之丁○○國民身分證一紙等物足資佐證，
    復有贓物認領保管單附卷可稽。是被告前開妨害自由之犯行亦堪以認定。
  (四)就事實欄第五項之犯罪事實，除被告自白外，並有警局所拍攝之嫌犯拍立得照片
    及內政部警政署刑事警察局指紋鑑驗書等件在卷可佐，及如附表所示之各該筆錄
    及文件附於上開九十年度偵字第一九八九號案卷內可稽，是被告前開偽造署押之
    犯行亦堪以認定。
  (五)就事實欄第二項、第三項、第六項、第七項關於變造他人國民身分證部分，除被
    告自白外，並經證人丙○○、己○○證述在卷，而共同被告庚○○在偵查中固僅
    坦承有交付身分證予被告（見九十年度偵字第六一四七號卷第一四頁背面），
    然觀諸被告與庚○○二人之交情及渠二人所持有他人證件之數量，被告如非經庚○○之同意，實無可能擅行變造庚○○之國民身分證，顯見渠二人就該部分有犯
    意之聯絡。此外，復有經變造之丙○○國民身分證影本一紙、經變造之丁○○國
    民身分證正本一紙、經變造之己○○國民身分證正本一紙及彩色影印本一紙、經
    變造之庚○○國民身分證正本一紙（上開經變造之己○○、庚○○國民身分證均
    附於九十年度偵字第六一四七號原卷，業經甲○調取核閱屬實），及被告用以變
    造身分證所用之護貝機二台、電腦螢幕一台、電腦主機一台、掃瞄機一台扣案足
    資佐證，是該部分變造國民身分證之犯行亦堪以認定。
  (六)綜上所述，本件事證明確，被告前開犯行均洵堪認定，應予依法論科。
二、查被告行為後，懲治盜匪條例業於九十一年一月三十日公布廢止，刑法第三百三
    十條亦於同日修正公布，並分別自同年二月一日起失效、生效，其中就結夥三人
    以上攜帶兇器之強盜罪部分，經比較新舊法結果，以修正後刑法第三百三十條第
    一項規定較有利於被告，依刑法第二條第一項前段規定，自應依該條項規定論處
    ，故被告就事實欄第二項強盜被害人丙○○所為，核係犯刑法第三百三十條第一
    項之結夥三人以上攜帶兇器強盜之加重強盜罪，其與「阿輝」等三人間，有犯意
    聯絡與行為分擔，均為共同正犯。公訴人雖認被告係涉犯第五條第一項第一款之
    盜匪罪名，惟係因未及審酌上開法律之廢止暨修正所致，是其此部分公訴意旨容
    有誤會，併此敘明。又被告就事實欄第三項竊取被害人乙○○所有之自小客車所
    有為，核係犯刑法第三百二十條第一項之竊盜罪，其與另名不詳真實姓名年籍之
    成年男子間，有犯意聯絡與行為分擔，均為共同正犯。又被告就事實欄第四項毆
    打並拘禁被害人丁○○，並強命其交出身分證及簽發本票所為，核係犯刑法第三
    百零二條第一項之私行拘禁罪、第三百零四條第一項之以強暴使人行無義務之事
    ，又被告與庚○○、魏明宏、「阿輝」及另一名不詳成年女子五人間，就前開私
    行拘禁犯行，有犯意聯絡及行為分擔，均為共同正犯。至公訴意旨雖認上開五人
    所涉犯行亦涉有懲治盜匪條例第五條第一項第一款之盜匪罪（經比較新舊法應論
    以修正後刑法第三百三十條第一項結夥三人以上之加重強盜罪），惟查，被害人
    丁○○係自行前往被告與其弟魏明宏之租住處，與共犯魏明宏本有債務糾紛，縱
    其所有之行動電話在上開處所起獲，並在附近尋得其所有之機車，惟參諸前開說
    明，尚難遽予認定被告與其他共犯有何不法所有之意圖，是此部分雖難認被告有
    何強盜犯嫌，然被告確曾為私行拘禁之犯行，起訴事實既係同一，爰依法變更起
    訴法條，又被告與上開共犯固曾將丁○○毆傷，然此乃強暴之當然結果，尚難認
    係另起故意傷害之犯意為之，爰不另論以傷害罪，附此敘明。再被告就事實欄第
    五項冒柯柏合之名應訊，於附表所示筆錄及資料上偽造柯柏合之署押，足以生損
    害於柯柏合及偵查程序之正確性，核係犯刑法二百十七條第一項之偽造署押罪，
    又被告冒名應訊並偽造署押，雖先後在警訊及偵查筆錄及各該資料上均有偽造行
    為，惟其仍屬一犯意接續多次行為，侵害一個法益，應為接續犯，屬單純一罪（
    最高法院八十四年台非字第十號判決參照），附此敘明。又被告就事實欄第二項
    、第三項、第六項、第七項關於變造他人國民身分證之犯行，核係犯刑法二百十
    二條之變造特種文書罪，而就前開變造庚○○國民身分證部分，被告與庚○○間
    ，有犯意聯絡及行為分擔，應論以共同正犯。又查，單獨犯與共犯間，如行為人
    係基於概括之犯意，連續數行為而犯同一罪名者，當成立連續犯（最高法院六十
    七年度第六暨第七次刑庭庭推總會會議決議(一)參照），從而，被告先後多次單獨
    及共同變造國民身分證之犯行，因時間緊接，方法相同，所犯係構成要件相同之
    罪名，顯係基於概括之犯意反覆為之，應依連續犯規定論以情節較重之傷害罪之
    單獨犯一罪，並加重其刑；又臺灣板橋地方法院檢察署檢察官移送併辦部分（九
    十年度偵字第六一四七號）關於被告變造庚○○、己○○國民身分證部分，及被
    告變造丙○○國民身分證影本部分，雖未據起訴，惟與前開起訴經甲○判決有罪
    部分，具有裁判上一罪之連續犯關係，甲○自得併予審理，併此敘明。再被告所
    犯上開五罪間，乃犯意各別，犯罪構成要件互異，應予分論併罰。爰審酌被告年
    輕力壯卻不思勤勉向上，為圖謀不法私利，竟結夥三人以上強盜財物，非但使被
    害人蒙受諸多損害，更嚴重危害社會治安，且其一再犯罪，顯見其並無悔意，且
    犯罪後僅坦承部分之犯行，惟仍有避重就輕情事等一切情狀，分別量處如主文所
    刑，並定其應執行刑，以資懲儆。又被告持以強盜被害人所用之西瓜刀二把，顯
    係屬被告或其共犯所有供強盜犯罪所用之物，雖未扣案，然並無證據證明業已滅
    失，爰依刑法第三十八條第一項第二款之規定宣告沒收；再扣案之變造之丙○○
    國民身分證影本貳紙、變造之己○○、庚○○國民身分證上辛○○之照片各壹張
    、變造之己○○國民身分證彩色影印本壹紙及護貝機貳台、電腦螢幕壹台、電腦
    主機壹台、掃瞄機壹台，均係屬被告所有供變造國民身分證所用之物，已如前述
    ，自應依刑法第三十八條第一項第二款之規定併予宣告沒收；又偽造如附表所示
    「柯柏合」之署押共計一百零九枚，應依刑法第二百十九條規定，併予宣告沒收
    ；另其餘扣案物與本案事實無關，自毋庸宣告沒收，附此敘明。
四、另移送併辦意旨（臺灣板橋地方法院檢察署檢察官九十年度偵字第六一四七號）
    略以：(一)被告與江建隆（業經甲○以搶奪罪判處有期徒刑九月確定）共同基於意
    圖為自己不法所有之犯意聯絡，於九十年二月二十八日上午六時二十五分許，由
被告騎乘江建隆所有之機車，後搭載江建隆，在台北縣板橋市○○路六巷口，見
    己○○一人，有機可乘，即減速靠近己○○後方，趁己○○不備之際，由坐於機
    車後座之江建隆徒手搶奪己○○所有之手提包一個（內有己○○所有二吋照片十
    五張、身分證、護照、福利品購買證、健保卡、華夏會員金卡、海外緊急援助卡
    、重機車駕照、彰化銀行金融卡、花旗銀行信用卡、中國信託銀行信用卡、荷蘭
    銀行金融卡、荷蘭銀行中華航空聯名信用卡、萬泰銀行救急現金卡、陳美惠所有
    之中華民國外僑居留證、護照各一張，華國洲際飯店貴賓卡二張、印章二枚、行
    動電話一支、現金五千元及美金一百元、泰銖六千元），得手後，加速逃逸，並
    返回被告位於台北縣樹林市○○街二一巷十四號六樓住處，由被告分得甫經搶得
    之行動電話及護照、金融卡、信用卡、健保卡、身分證等證件，現金及外幣經辛○○換取新台幣後二人朋分花用，皮包則隨意拋棄。被告與江建隆旋於同日上午
    七時四分十五秒及同日時五分二十六秒，推由被告持上述搶得之己○○之萬泰銀
    行現金救急卡，在台北縣樹林市台灣銀行樹林分行自動提款機，以插入該現金救
    急卡，並輸入己○○記載置於皮包內之密碼之不正方法，接續由自動付款設備之
    提款機先後提領現金二萬元、一萬二千元，得手後，由被告及江建隆二人平分花
    用。又被告並偽以己○○之名義，填載行動電話服務申請書若干份，分別向和信
    、臺灣大哥大行動電話公司之銷售或代理或經銷之門市店，申購行動電話門號，
    足生損害己○○之權益；再意圖使自己得以免繳交行動電話費之利益，將上開冒
    名申辦之門號由自己或他人，對外撥打，牟得渠等免費撥打電話之不法利益，致
    生損害於各該電信公司應收電話費之權益。(二)被告基於概括之犯意，明知吳淵泉
    包商出入證、戊○○所有之富邦產物保險卡各一張，係他人遺失之物，竟意圖為
    自己不法之所有，連續於九十年一月間某日，在不詳地點拾得後予以侵占入己。
    (三)被告與庚○○基於概括犯意，於九十年間，陸續於不詳地點，利用不知情之刻
    印店，偽造印章三十六枚，足以生損害於公眾，嗣於九十年三月二十日下午三時
    三十分許，在臺北縣樹林市○○街二一巷十四號六樓辛○○之住處為警查獲，並
    扣得偽造之印章三十六枚等情，移送甲○併案審理。然查，併案意旨所指被告之
    上開罪嫌，關於前開(一)部分，係涉有刑法第三百二十五條第一項之搶奪罪嫌、同
    法第三百三十九條之二第一項之不正利用自動付款設備詐欺罪嫌、同法第二百十
    六條、第二百十條行使偽造私文書罪嫌及電信法第五十六條之罪嫌；又關於前開
    (二)部分，係涉有刑法第三百三十七條之侵占遺失物罪嫌；再關於前開(三)部分，係
    涉有刑法第二百十七條之偽造印章罪嫌。經核與前開起訴經甲○判決有罪部分，
    均乃犯意各別，行為互殊，且就被告以變造之己○○國民身分證申辦行動電話門
    號部分，亦未見檢察官提出任何證據加以佐證，尚難認有何連續犯、想像競合犯
    、牽連犯之裁判上一罪之關係，自無從於本件一併審理，是併案意旨容有誤解，
    爰檢還另由檢察官另行偵究。
據上論斷，應依刑事訴訟法第二百九十九條第一項前段、第三百條，刑法第二條第一
項前段、第二十八條、第五十六條、（修正後）第三百三十條第一項、第三百二十條
第一項、第三百零二條第一項、第三百零四條第一項、第二百十二條、第二百十七條
第一項、第二百十九條、第三十八條第一項第二款、第五十一條第五款，罰金罰鍰提
高標準條例第一條前段，判決如主文。
本案經檢察官魏正杰到庭執行職務
中      華      民      國    九十二    年      十      月     十四     日
                                      臺灣板橋地方法院刑事第六庭
                                          法  官  王  士  珮
右正本證明與原本無異。
如不服本判決，應於判決送達後十日內，向甲○提出上訴狀。
                                          書記官  程  欣  怡
中      華      民      國    九十二    年      十      月     十四     日
附錄本件論罪科刑法條全文：
中華民國刑法第三百三十條：
犯強盜罪而有第三百二十一條第一項各款情形之一者，處七年以上有期徒刑。
前項之未遂犯罰之。
中華民國刑法第三百二十條
意圖為自己或第三人不法之所有，而竊取他人之動產者，為竊盜罪，處五年以下有期
徒刑、拘役或五百元以下罰金。
意圖為自己或第三人不法之利益，而竊佔他人之不動產者，依前項之規定處斷。
前二項之未遂犯罰之。
中華民國刑法第三百零二條
私行拘禁或以其他非法方法，剝奪人之行動自由者，處五年以下有期徒刑、拘役或三
百元以下罰金。
因而致人於死者，處無期徒刑或七年以上有期徒刑，致重傷者，處三年以上十年以下
有期徒刑。
第一項之未遂犯罰之。
中華民國刑法第三百零四條
以強暴、脅迫使人行無義務之事或妨害人行使權利者，處三年以下有期徒刑、拘役或
三百元以下罰金。
前項之未遂犯罰之。
中華民國刑法第二百一十二條
偽造、變造護照、旅券、免許證、特許證及關於品行、能力服務或其他相類之證書、
介紹書，足以生損害於公眾或他人者，處一年以下有期徒刑、拘役或三百元以下罰金
。
中華民國刑法第二百一十七條
偽造印章、印文或署押，足以生損害於公眾或他人者，處三年以下有期徒刑。
盜用印章、印文或署押，足以生損害於公眾或他人者，亦同。
附表：
 ┌──┬──────────────┬───────────┐
 │編號│署押所在位置                │偽造「柯柏合」署押數目│
 ├──┼──────────────┼───────────┤
 │ 一 │臺北縣警察局中和分局執行逕行│簽名三枚、指印三枚    │
 │    │搜索結果報告書              │                      │
 ├──┼──────────────┼───────────┤
 │ 二 │犯案一覽表                  │簽名五枚、指印五枚    │
 ├──┼──────────────┼───────────┤
 │ 三 │起獲贓證物一覽表            │簽名九枚、指印九枚    │
 ├──┼──────────────┼───────────┤
 │ 四 │警訊筆錄                    │簽名三枚、指印二十枚  │
 ├──┼──────────────┼───────────┤
 │ 五 │逮捕通知書                  │簽名一枚、指印二枚    │
 ├──┼──────────────┼───────────┤
 │ 六 │權利告知書                  │簽名一枚、指印二枚    │
 ├──┼──────────────┼───────────┤
 │ 七 │留存之嫌犯辛○○拍立得照片  │簽名一枚、指印三枚    │
 ├──┼──────────────┼───────────┤
 │ 八 │柯柏合口卡片                │簽名一枚、指印五枚    │
 ├──┼──────────────┼───────────┤
 │ 九 │指認庚○○口卡片            │簽名一枚、指印一枚    │
 ├──┼──────────────┼───────────┤
 │ 十 │留存之嫌犯辛○○及現場照片  │簽名二枚、指印二十二枚│
 ├──┼──────────────┼───────────┤
 │十一│錄音帶信封                  │簽名一枚、指印一枚    │
 │    │                            │                      │
 ├──┼──────────────┼───────────┤
 │十二│臺灣板橋地方法院檢察署檢察官│簽名一枚              │
 │    │九十年一月十日偵訊筆錄      │                      │
 ├──┼──────────────┼───────────┤
 │十三│臺灣板橋地方法院檢察署檢察官│簽名一枚、指印一枚    │
 │    │九十年度聲字第一九三號拘票  │                      │
 ├──┼──────────────┼───────────┤
 │十四│限制住居具結書              │簽名二枚、指印二枚    │
 └──┴──────────────┴───────────┘


司法院資訊處製作；財團法人民間司法改革基金會備份。
